臺灣南投地方法院刑事判決
111年度易字第245號
公  訴  人  臺灣南投地方檢察署檢察官 
被      告  李竣豪


上列被告因竊盜案件，經檢察官提起公訴（111年度偵字第3408
號），因被告於準備程序中就被訴事實為有罪之陳述，經本院裁
定依簡式審判程序審理，判決如下：
    主      文
李竣豪犯竊盜罪，處拘役參拾日，如易科罰金，以新臺幣壹仟元
折算壹日。
    事實及理由
一、被告李竣豪所犯非死刑、無期徒刑、最輕本刑有期徒刑3年
    以上或高等法院管轄第一審案件之罪，且其於準備程序進行
    中，先就被訴事實為有罪陳述，經告知其簡式審判程序之旨
    ，並聽取檢察官及被告之意見後，本院依刑事訴訟法第273
    條之1第1項規定，裁定以簡式審判程序進行本案之審理，是
    本案之證據調查，依同法第273條之2規定，不受同法第159
    條第1項、第161條之2、第161條之3、第163條之1及第164條
    至第170條規定之限制，合先敘明。
二、本案犯罪事實及證據，除證據部分應補充「被告李竣豪於本
    院準備程序及審理中之自白」外，餘均引用檢察官起訴書之
    記載（如附件）。
三、論罪科刑：
　㈠核被告所為，係犯刑法第320條第1項之竊盜罪。
　㈡被告有起訴意旨所指之科刑紀錄，固為累犯，然本院參酌大
    法官釋字第775號解釋意旨，認為被告本案竊盜罪與前案之
    罪質、罪名均不同，況且犯罪手段、侵害法益皆不同，因此
    本院不依刑法第47條第1項規定，加重其刑。
　㈢爰以行為人之責任為基礎，審酌被告前有公共危險案件之前
    案紀錄，此有臺灣高等法院被告前案紀錄表在卷可稽。被告
    正值青壯年，並非無謀生能力，竟不思循正途以獲取財物，
    竊取他人財物，侵害告訴人財產權，顯然缺乏尊重他人財產
    權之觀念，所為實有不該；兼衡被告犯後坦承犯行之態度，
    於偵查中業已與被害人達成和解並賠償被害人所受損害之犯
    後態度；暨考量被告本案犯罪手段、情節、所竊財物之價值
    ，及其於本院審理時自陳為高中肄業、從事廚師工作、經濟
    狀況勉持、家中有父母，還有一個22歲的女兒，目前與未婚
    妻同住之生活情況（見本院卷第34頁）等一切情狀，量處如
    主文所示之刑，並諭知易科罰金之折算標準。
　㈣被告雖請求本院給予被告緩刑云云（見本院卷第34頁）。惟
    按緩刑宣告之條件，須「未曾因故意犯罪受有期徒刑以上刑
    之宣告」或「前因故意犯罪受有期徒刑以上刑之宣告，執行
    完畢或赦免後，五年以內未曾因故意犯罪受有期徒刑以上刑
    之宣告」，刑法第74條第1項定有明文。被告前因犯公共危
    險罪，遭臺灣臺中地方法院以109年度沙交簡字第927號判決
    處有期徒刑4月，經該院以109年度交簡上字第315號判決駁
    回上訴而告確定，並於110年10月20日易科罰金執行完畢，
    此有臺灣高等法院被告前案紀錄表附卷可佐，已與前揭緩刑
    條件不符，依法自不得宣告緩刑，附此敘明。
四、沒收部分：
　  被告本案所竊得衣物為其犯罪所得，其價值約為新臺幣（下
    同）1萬元乙節，此據告訴人於警詢中證述明確（見警卷第6
    頁），被告於偵查中即已與告訴人達成和解，並已給付告訴
    人5萬5,000元作為損害賠償，此有和解書在卷可稽（見警卷
    第8頁），審酌被告賠償金額已超過其所竊得之物之價值，
    若再予宣告沒收或追徵，將導致被告遭受重複剝奪而有過苛
    之虞，依刑法第38條之2第2項規定，就上開犯罪所得，均不
    予宣告沒收或追徵。
五、適用之法律：
　　刑事訴訟法第273條之1第1項、第299條第1項前段、第310 
    條之2、第454條第2項。
六、如不服本件判決，得自收受送達之翌日起20日內，表明上訴
    理由，向本院提起上訴狀（須附繕本）。　　　
本案經檢察官石光哲提起公訴，檢察官吳宣憲到庭執行職務。
中　　華　　民　　國　　111 　年　　11　　月　　21　　日
　　　　　　　　　刑事第四庭    法　官  李怡貞
以上正本與原本無異。
如不服本判決應於收受送達後20日內向本院提出上訴書狀，並應
敘述具體理由；其未敘述上訴理由者，應於上訴期間屆滿後20日
內向本院補提理由書（均須按他造當事人之人數附繕本）「切勿
逕送上級法院」。
告訴人或被害人如對於本判決不服者，應具備理由請求檢察官上
訴，其上訴期間之計算係以檢察官收受判決正本之日期為準。
                                書記官  林鈺珣
中　　華　　民　　國　　111 　年　　11　　月　　22　　日
附錄本案論罪科刑法條全文：
中華民國刑法第320條
意圖為自己或第三人不法之所有，而竊取他人之動產者，為竊盜
罪，處5年以下有期徒刑、拘役或50萬元以下罰金。
意圖為自己或第三人不法之利益，而竊佔他人之不動產者，依前
項之規定處斷。
前二項之未遂犯罰之。

附件：
臺灣南投地方檢察署檢察官起訴書
                                     111年度偵字第3408號
　　被　　　告　李竣豪　男　41歲（民國00年0月00日生）
　　　　　　　　　　　　住南投縣○○鎮○○路00○00號
　　　　　　　　　　　　國民身分證統一編號：Z000000000號
上列被告因竊盜案件，已經偵查終結，認應該提起公訴，茲將犯
罪事實及證據並所犯法條分敘如下：
　　　　　　犯罪事實
一、李竣豪前於民國109年間因公共危險案件，經臺灣臺中地方
    法院判處有期徒刑4月確定，甫於110年10月20日易科罰金執
    行完畢，詎仍不知悔改，於111年2月5日凌晨零時57分許，
    駕駛車牌號碼0000-00號自用小貨車至南投縣草屯鎮富中路
    附近時，見內衣4件、內褲1件（為李雅萍所有，價值共新臺
    幣1萬元）晾曬於位於南投縣○○鎮○○路000號前，竟意圖為自
    己不法之所有，基於竊盜之犯意，徒手竊取之，得手後即駕
    車逃離現場。嗣李雅萍發覺後察看其自宅之監視錄影並報警
    處理，經警循線查悉上情。
二、案經李雅萍訴由南投縣政府警察局草屯分局報告偵辦。
　　　　　　證據並所犯法條
一、前揭犯罪事實，業據被告李竣豪直承不諱，核與告訴人李雅
    萍於警詢時指訴情節相符，並有監視錄影翻攝照片23張、被
    告所駕駛之車輛照片3張、車輛詳細資料報表在卷可參，足
    徵被告之自白與事實相符，其罪嫌堪予認定。
二、核被告李竣豪所為，係犯刑法第320條第1項之竊盜罪嫌。被
    告前有如犯罪事實欄所示之犯罪及科刑情形，有本署刑案資
    料查註紀錄表1 份在卷可稽，其於受有期徒刑執行完畢後，
    5 年以內故意再犯本案最重本刑為有期徒刑以上之罪，為累
    犯，徵諸被告本案與前案犯行均係故意犯之，惟罪質不同，
    是否有司法院釋字第775 號所指罪刑不相當之情形，而有加
    重其刑之必要，請依法審酌。又被告業已與告訴人和解並賠
    償告訴人之損害，有和解書1紙在卷可參，惟因被告有前開
    犯罪及科刑情形，與刑法第74條第1項緩刑之要件不符，請
    依刑法第57條第10款犯罪後之態度之科刑上應審酌之情形，
    於量刑上審酌。
三、末查，依最高法院刑事大法庭110年度台上大字第5660裁定
    主文：被告構成累犯之事實及應加重其刑之事項，均應由檢
    察官主張並具體指出證明之方法後，經法院踐行調查、辯論
    程序，方得作為論以累犯及是否加重其刑之裁判基礎，又該
    裁定之理由中固指：『所謂檢察官應就被告構成累犯事實 「
    具體指出證明方法」，係指檢察官應於法院調查證據時 ,提
    出足以證明被告構成累犯事實之前案徒刑執行完畢資料 ,例
    如前案確定判決、執行指揮書、執行函文、執行完畢 (含入
    監執行或易科罰金或易服社會勞動執行完畢、數罪係接續執
    行或合併執行、有無被撤銷假釋情形)文件等相關執行資料
    ，始足當之。至一般附隨在卷宗內之被告前案紀錄表，係司
    法機關相關人員依憑原始資料所輸入之前案紀錄，僅提供法
    官便於瞭解本案與他案是否構成同一性或單一性之關聯、被
    告有無在監在押情狀等情事之用，並非被告前案徒刑執行完
    畢之原始資料或其影本，是檢察官單純空泛提出被告前案紀
    錄表，尚難認已具體指出證明方法而謂盡其實質舉證責』云
    云，僅係「傍論」（Obiter dictum），並無涉於案件的關
    鍵事實和系爭法律爭議，自無任何拘束力，亦無類似民事訴
    訟中之爭點效之概念，是僅該裁定之主文有拘束力（且依法
    院組織法第51條之10之規定，僅對提案庭提交之案件有拘束
    力），從而累犯之事實，固應由檢察官主張並具體指出證明
    之方法，至以如何之證據方法證明及該證據方法如何始具證
    據能力，而符合嚴格證明法則，仍應依刑事訴訟法之相關規
    定認定。按刑事訴訟法第159條之4第1款之公務員職務上製
    作之紀錄文書、證明文書，除有顯不可信之情形外，即得為
    證據（即有證據能力），且參諸該條之立法理由：「公務員
    職務上製作之紀錄文書、證明文書如被提出於法院用以證明
    文書所載事項真實者，性質上亦不失為傳聞證明之一種，但
    因該等文書係公務員依其職權所為，與其責任、信譽相關，
    若有錯誤、虛偽，公務員可能因此負擔刑事及行政責任，從
    而其正確性高，且該等文書經常處於可受公開檢查糾正，是
    以除顯有不可信之情況外，其真實性之保障極高」查本署之
    刑案資料查註紀錄表及矯正簡表，係由法務部所屬各地方檢
    察署及矯正機關依刑事執行及矯正之結果所為之紀錄，自屬
    於該條所稱之紀錄文書，且並無顯不可信之情形，若依最高
    法院前揭裁定理由所述之證明方法始能證明被告有無構成累
    犯之事實，豈非認法務部所屬之各地方檢察署及矯正機關之
    公務員就刑事執行及矯正結果之紀錄均不可信，進而其餘需
    嚴格證明之事實，亦以相同之標準認定，如此則所有之戶役
    政資料、公司登記資料、健保資料（餘不贅載）等等公務員
    職務上製作之紀錄文書、證明文書豈非亦需提出輸入時之原
    始資料證明，甚至由檢察官開具之相驗屍體證明書，亦需法
    院開棺驗屍始能採認，則究係刑事訴訟法第159條之4第1款
    之立法理由有誤，抑或最高法院前揭見解有誤不言可諭，矧
    就累犯之證明，基層實務原均依被告之刑案資料查註紀錄表
    認定，依多年之實踐結果並無不可行或不可信之情況，若遽
    依最高法院前揭見解，則基層之刑事訴訟程序終將因此癱瘓
    。綜上，本件被告累犯之事實，固應由檢察官實質舉證，惟
    前揭證明方法既屬刑事訴訟法第159條之4第1款之文書，且
    並無顯不可信之情形，自屬有證據能力之證據，爰以之證明
    被告累犯之事實，自屬符合嚴格證明法則中之法定證據方法
    ，附此敘明。
四、依刑事訴訟法第251條第1項提起公訴。
  　此　  致
臺灣南投地方法院
中　　華　　民　　國　 111　　年　　6 　　月　　 2　　日
　　　　　　　　　　　　　　　檢察官  石光哲
本件證明與原本無異
中　　華　　民　　國　 111　　年　　6 　　月　　22　　日
                              書記官  陳俐伶
所犯法條：刑法第320條。　　
中華民國刑法第320條
意圖為自己或第三人不法之所有，而竊取他人之動產者，為竊盜
罪，處 5 年以下有期徒刑、拘役或 50 萬元以下罰金。
意圖為自己或第三人不法之利益，而竊佔他人之不動產者，依前
項之規定處斷。
前二項之未遂犯罰之。